【裁判字號】    97,交上易,13
【裁判日期】    970616
【裁判案由】    業務過失傷害
【裁判全文】
臺灣高等法院花蓮分院刑事判決        97年度交上易字第13號
上  訴  人
即  被  告  甲○○
上列上訴人因業務過失傷害案件，不服臺灣花蓮地方法院中華民
國97年4月7日97年度交易字第4號第一審判決（起訴案號：臺灣
花蓮地方法院檢察署96年度偵字第4884號），提起上訴，本院判
決如下：
    主  文
上訴駁回。
    理  由
一、按「上訴書狀應敘述具體理由」，民國96年7月4日修正公布
    之刑事訴訟法第361條第2項定有明文，此屬提起第二審上訴
    應具備之程式。又「第二審法院認為上訴書狀未敘述理由或
    上訴有第362條前段之情形者，應以判決駁回之。」同法第
    367條前段亦有明文。而所謂具體理由，必係依據卷內既有
    訴訟資料或提出新事證，指摘或表明第一審判決有何採證認
    事、用法或量刑等足以影響判決本旨之不當或違法，而構成
    應予撤銷之具體事由，始克當之（例如：依憑證據法則具體
    指出所採證據何以不具證據能力，或依憑卷證資料，明確指
    出所為證據證明力之判斷如何違背經驗、論理法則），若僅
    泛言原判決認定事實錯誤、違背法令、量刑失之過重或輕縱
    ，而未依上開意旨指出具體事由，或形式上雖已指出具體事
    由，然該事由縱使屬實，亦不足以認為原判決有何不當或違
    法者（例如：對不具有調查必要性之證據，法院未依聲請調
    查亦未說明理由，或援用證據不當，但除去該證據仍應為同
    一事實之認定），皆難謂係具體理由，俾與第二審上訴制度
    旨在請求第二審法院撤銷、變更第一審不當或違法之判決，
    以實現個案救濟之立法目的相契合，並節制濫行上訴（最高
    法院97年度台上字第892號判決要旨參照）。
二、本件被告甲○○不服原審判決，於97年4月23日合法提起上
    訴，其形式上雖敘述上訴理由，但其上訴意旨僅略稱：被告
    向保險公司申請理賠，所須時日非短，並非如原審所認定被
    告無和解賠償之誠意，原審所認顯有違誤云云。經查：原審
    判決就本件量刑部分，係審酌被告無資力賠償被害人請求新
    台幣500餘萬元之賠償，需由保險公司理賠，然而被告認為
    被害人左眼全盲、視力不佳，又無照駕駛，對於本件車禍之
    發生與有過失，雙方就民事賠償分擔比例尚未釐清而未於原
    審言詞辯論終結前達成和解，並非無和解賠償之誠意等一切
    情狀，此觀諸原審判決之事實及理由欄二所載述即明，顯然
    原審係認被告非無和解賠償之誠意，是被告上揭上訴理由稱
    原審認其無和解賠償之誠意云云，顯與原審判決之認定有悖
    ，其依此指摘原審判決認定不當云云，既與事實不符，且原
    審判決就民事賠償部分，認被告並非無和解誠意乙節，於量
    刑時，已加審酌亦甚明確。故被告上訴意旨既誤原審係認其
    無和解誠意，且未依據卷內既有訴訟資料或提出新事證，指
    摘或表明原判決有何採證認事、用法或量刑等足以影響判決
    本旨之不當或違法，而構成應予撤銷之具體事由。故依前開
    最高法院判決意旨，上訴人前揭上訴理由自非屬得上訴第二
    審之具體理由。從而，揆諸上開說明，本件上訴不合法律上
    之程式，且無從命補正，應予駁回，並不經言詞辯論為之。
據上論斷，應依刑事訴訟法第367條、第372條，判決如主文。
中    華    民    國    97    年    6     月    16    日
                      刑事庭審判長法  官   謝志揚
                                  法  官   林慶煙
                                  法  官   許仕楓
以上正本證明與原本無異。
本件判決不得上訴。
                                  書記官   李閔華
中    華    民    國    97    年    6     月    16    日


司法院資訊處製作；財團法人民間司法改革基金會備份。
